【裁判字號】    96,訴,3649
【裁判日期】    970703
【裁判案由】    營業稅
【裁判全文】
臺北高等行政法院判決
                                     96年度訴字第03649號
                              .
原      告  瑜燁企業有限公司
代  表  人  甲○○
被      告  財政部臺北市國稅局
代  表  人  凌忠嫄（局長）住同上
訴訟代理人  乙○○
上列當事人間因營業稅事件，原告不服財政部中華民國96年8月
30日台財訴字第09600313520號訴願決定，提起行政訴訟。本院
判決如下：
    主  文
原告之訴駁回。
訴訟費用由原告負擔。
    事  實
一、事實概要：
    緣原告於民國（下同）95年1月、2月間銷售貨物，已開立統
    一發票KU00000000等22筆（該統一發票扣抵聯經買受人持憑
    申報扣抵銷項稅額），惟短漏報銷售額合計新臺幣（下同）
    9,181,780 元，經被告機關所屬松山分局查獲，核定補徵營
    業稅額459,089 元，並處罰鍰459,000 元。原告不服，就罰
    鍰部分申請復查，未獲變更，提起訴願亦遭決定駁回，遂向
    本院提起本件行政訴訟。
二、兩造聲明（原告未於言詞辯論及準備程序到場，聲明及陳述
    依其起訴狀記載）：
  (一)原告聲明求為判決：
    1.訴願決定及原處分均撤銷。
    2.訴訟費用由被告負擔。
  (二)被告聲明求為判決：
    1.請求駁回原告之訴。
    2.訴訟費用由原告負擔。
三、兩造之爭點：被告依營業稅法第35條第1項、第43條第1項第
    4款及第51條第3款規定，對原告處罰鍰459,000元，是否適
    法？
  (一)原告主張之理由：
    1.原告因作業疏失，未申報銷貨收入，以致受罰，本不該有
      微詞，但目前景氣低迷，企業經營不易，加以被告查核期
      間，原告態度良好兼已補繳所漏稅額，盼被告考量前述，
      予以酌減罰鍰倍數，懇請鑑查之。
    2.綜上所述，依法提起訴訟，請判決如聲明所示。
  (二)被告主張之理由：
    1.按「營業人除本法另有規定外，不論有無銷售額，應以每
      2月為1期，於次期開始15日內，填具規定格式之申報書，
      檢附退抵稅款及其他有關文件，向主管稽徵機關申報銷售
      額、應納或溢付營業稅額。」「營業人有左列情形之一者
      ，主管稽徵機關得依照查得之資料，核定其銷售額及應納
      稅額並補徵之：......四、短報、漏報銷售額者。」「納
      稅義務人，有左列情形之一者，除追繳稅款外，按所漏稅
      額處1倍至10倍罰鍰，並得停止其營業：……三、短報或
      漏報銷售額者。」為營業稅法第35條第1項、第43條第1項
      第4款及第51條第3款所明定。
    2.原告於首揭期間銷售貨物，已依法開立統一發票，惟短漏
      報銷售額9,181,780元，營業稅額459,089元，有營業人進
      銷項憑證交查異常查核清單及被告松山分局調查函等影本
      可稽，違反前揭稅法規定，經被告松山分局核定處罰鍰
      459,000元。原告主張已出具說明書申報違章事實所述之
      銷售額云云，經被告復查決定駁回，原告仍未甘服，遂向
      財政部提起訴願，經財政部訴願決定駁回。
    3.本件原告起訴理由略以：因作業疏失，未申報銷貨收入，
      以致受罰，本不該有微詞，但目前景氣低迷，企業經營不
      易，被告查核期間，原告態度良好且已補繳所漏稅額，請
      予以酌減罰鍰倍數。
    4.被告答辯如下：原告於首揭期間漏報已開立KU00000000等
      22筆統一發票銷售額9,181,780元，稅額459,089元，有前
      揭營業人進銷項憑證交查異常查核清單可稽，該統一發票
      扣抵聯經買受人承英股份有限公司及崇登股份有限公司持
      憑申報扣抵銷項稅額，違章事證明確，亦為原告所不爭，
      依首揭規定，原核定按所漏稅額459,089元處1倍罰鍰
      459,000元（計至百元止）並無違誤，請續予維持。
    基上論結，本件原處分、訴願決定，於法均無違誤，原告之
    訴顯無理由，請判決如被告答辯之聲明。
    理  由
一、本件原告經合法通知，無正當理由未於言詞辯論期日到場，
    核無民事訴訟法第386條各款所列情形，爰依行政訴訟法第
    218條準用民事訴訟法第385條第1項前段，由被告聲請而為
    一造辯論判決。
二、按「營業人除本法另有規定外，不論有無銷售額，應以每2
    月為1 期，於次期開始15日內，填具規定格式之申報書，檢
    附退抵稅款及其他有關文件，向主管稽徵機關申報銷售額、
    應納或溢付營業稅額。」、「營業人有左列情形之一者，主
    管稽徵機關得依照查得之資料，核定其銷售額及應納稅額並
    補徵之：．．．四短報、漏報銷售額者。」、「納稅義務人
    ，有左列情形之一者，除追繳稅款外，按所漏稅額處1 倍至
    10倍罰鍰，並得停止其營業：．．．三短報或漏報銷售額者
    。」為加值型及非加值型營業稅法第35條第1 項、第43 條
    第1 項第4 款及第51條第3 款所明定。
三、查原告於95年1 月、2 月間銷售貨物，已開立統一發票，惟
    短漏報銷售額合計9,181,780 元，經被告機關所屬松山分局
    查獲，核定補徵營業稅額459,089 元，並處罰鍰459,000 元
    。原告不服，就罰鍰部分申請復查，未獲變更，提起訴願亦
    遭決定駁回，遂向本院提起本件行政訴訟之事實，有原告公
    司登記資料及稅籍資料查詢單、原告營業稅違章核定稅額繳
    款書、原告承諾書、營業人進銷項憑證交查異常查核清單、
    原告2 月份營業人銷售額與稅額申報書、復查申請書、系爭
    處分及訴願書等，各附原處分卷足稽。兩造主張之事實、理
    由及陳述，有如上述整理，雙方主要爭執在：被告依營業稅
    法第35條第1 項、第43條第1項 第4 款及第51條第3 款規定
    ，對原告處罰鍰459,000 元，是否適法？
四、經查：
  (一)原告起訴稱：「原告因作業疏失，未申報銷貨收入，以致受
    罰，本不該有微辭，但目前景氣低迷．．．，加以被告查核
    期間，原告態度良好兼已補繳所漏稅額，．．．考量前述，
    予以酌減罰鍰倍數．．．。」有其起訴狀在本院卷第18頁足
    考。是知本件原告並不爭執本稅部分，僅爭執本件罰鍰過重
    ，希望酌減罰鍰倍數而已，合先敘明。
  (二)查原告於95年1 月、2 月間銷售貨物，已開立統一發票，惟
    短漏報銷售額合計9,181,780 元，經被告機關所屬松山分局
    查獲之事實，除有原告稅籍資料查詢單、原告營業稅違章核
    定稅額繳款書、原告營業人進銷項憑證交查異常查核清單及
    2 月份營業人銷售額與稅額申報書附原處分卷足稽外，復經
    原告出具承諾書承認在案，另有其承諾書附原處分卷第51頁
    足徵，自堪認為真實。被告因而據以核定補徵營業稅額
    459,089 元，並處罰鍰459,000 元，於法自屬有據。
  (三)原告固主張其於被告查核期間，因態度良好請酌減處罰倍數
    等語。惟按，「納稅義務人，有左列情形之一者，除追繳稅
    款外，按所漏稅額處1 倍至10倍罰鍰，並得停止其營業：．
    ．．三短報或漏報銷售額者。」為上揭加值型及非加值型營
    業稅法第51條第3 款所規定。可知涉及短漏報銷售額者，其
    處罰之法定最低倍數為一倍，被告亦係按所漏報稅額科罰一
    倍罰鍰，已經是法定最低倍數，原告請求再予酌減，即與法
    未合，難謂合法，自不能准許，所述不足採憑。
五、綜上，原告所訴均委無足採，從而被告以原告於95年1 月、
    2 月間銷售貨物，雖開立統一發票，惟因經查獲短漏報銷售
    額合計9,181,780 元，乃核定補徵營業稅額459,089 元，並
    處一倍罰鍰459,000 元，並無違誤，復查及訴願決定予以維
    持，亦無不合。原告徒執前詞，訴請撤銷，為無理由，應予
    駁回。
據上論結，本件原告之訴為無理由，爰依行政訴訟法第98條第1
項前段、第218 條、民事訴訟法第385 條第1 項前段，判決如主
文。
中    華    民    國    97    年     7    月    3     日
                臺北高等行政法院第六庭
                          審判長法  官  林  文  舟
                                法  官  許  瑞  助
                                法  官  陳  鴻  斌
上為正本係照原本作成。
如不服本判決，應於送達後20日內向本院提出上訴狀並表明上訴
理由，如於本判決宣示後送達前提起上訴者，應於判決送達後20
日內補提上訴理由書（須按他造人數附繕本）。
中    華    民    國    97    年     7    月    7     日
                                書記官  陳  清  容


司法院資訊處製作；財團法人民間司法改革基金會備份。
